【裁判字號】    97,訴,755
【裁判日期】    970829
【裁判案由】    偽造文書等
【裁判全文】
臺灣桃園地方法院刑事判決               97年度訴字第755號
公  訴  人  臺灣桃園地方法院檢察署檢察官
被      告  乙○○
                    樓
                    （現於臺灣新店戒治所執行中）
上列被告因偽造文書等案件，經檢察官提起公訴（96度偵緝字第
1297號），因被告於準備程序中自白犯罪，經本院裁定本件改由
受命法官獨任進行簡式審判程序，茲判決如下：
    主  文
乙○○犯如附表一所示之六罪，各處如附表一所示之刑。應執行
有期徒刑捌月。
如附表二所示消費簽帳單特約商店存根聯上偽造之「甲○○」簽
名共伍枚，均沒收之。
    事  實
一、乙○○前曾於民國93年間因違反動產擔保交易法案件，經本
    院以93年度壢簡字第634 號判決判處有期徒刑4 月確定，其
    於94年9 月12日易科罰金執行完畢。詎猶不知悔改，仍為下
    列行為：
  (一)其於95年8 月6 日凌晨3 時許，在桃園縣中壢市○○○路77
    2 號前，趁甲○○未及注意之際，竟意圖為自己不法所有，
    徒手竊取甲○○所有放置於車內皮包中之國民身分證、駕照
    各1 張、信用卡8 張、行動電話2 支及鑰匙1 串等物。
  (二)其取得前開信用卡後，旋基於意圖為自己不法所有及行使偽
    造私文書之犯意，於附表二所示之時、地，向如附表二所示
    之特約商店，持甲○○所有之合作金庫銀行00000000000000
    00號信用卡，假冒甲○○之名義刷卡消費，並在信用卡消費
    簽帳單（1 式2 聯，僅特約商店存根聯需簽名，無複寫）上
    偽造「甲○○」之簽名各1 枚，用以表示係甲○○確認交易
    標的與金額及向發卡銀行之特約商店消費之意，並作為該特
    約商店經由收單銀行向發卡銀行請款之用，且將偽造完成簽
    帳單中之特約商店存根聯交付各該特約商店之人員，而行使
    上開偽造私文書，致使各該特約商店人員誤認係甲○○本人
    消費，陷於錯誤，而交付如附表二所示價值之物品（各次消
    費之時間、地點、金額均詳如附表二所示）予乙○○，足以
    生損害於信用卡所有人甲○○、合作金庫銀行之利益及各該
    特約商店確認持卡人身分之正確。嗣經警調閱乙○○在臺北
    縣樹林市○○街395 號永琦彭厝加油站盜刷甲○○信用卡之
    監視錄影帶，始循線查知上情。
二、案經甲○○訴由桃園縣政府警察局中壢分局報請臺灣桃園地
    方法院檢察署檢察官偵查起訴。
    理  由
一、按除被告所犯為死刑、無期徒刑、最輕本刑為3 年以上有期
    徒刑之罪或高等法院管轄第一審案件者外，於第一次審判期
    日前之準備程序進行中，被告先就被訴事實為有罪之陳述時
    ，審判長得告知被告簡式審判程序之旨，並聽取當事人、代
    理人、辯護人及輔佐人之意見後，裁定進行簡式審判程序，
    刑事訴訟法第273 條之1 第1 項定有明文。經核本件被乙○
    ○所犯係死刑、無期徒刑、最輕本刑為3 年以上有期徒刑以
    外之罪，其於準備程序中就被訴事實為有罪之陳述，經法官
    告知簡式審判程序之旨，並聽取公訴人、被告之意見後，本
    院爰依首揭規定裁定由受命法官獨任進行簡式審判程序，合
    先敘明。
二、上開犯罪事實，業據被告乙○○迭於偵查、本院準備程序及
    審理中坦認不諱，並有告訴人甲○○於警詢及偵訊中指訴歷
    歷（見96年度偵字第879 號偵查卷宗第4 至8 、89至90頁）
    ，且有證人左明德於偵查中證述明確（見同上偵查卷宗第76
    頁），復有車籍作業系統查詢認可資料、合作金庫銀行樹林
    分行國際信用卡遺失被竊異常交易處理紀錄表各1 紙及翻拍
    照片5 張及信用卡消費簽帳單之特約商店存根聯影本5 張附
    卷可佐（見同上偵查卷宗第9 至10、21至22頁），足認被告
    自白與事實相符，事證明確，犯行洵堪認定。
三、按「簽帳單」係持卡人所簽署，用以證明所消費之金額，並
    同意依照信用卡使用規定，一經使用或訂購物品，均應按所
    示之全部金額，付款予發卡銀行之文書，屬於持卡人所製作
    之私文書，最高法院91年度台上字第4531號判決意旨可資參
    照。核被告乙○○所為，就竊取被害人甲○○國民身分證、
    駕照各1 張、信用卡8 張、行動電話2 支及鑰匙1 串等物部
    分，係犯刑法第320 條第1 項之普通竊盜罪，就附表二所示
    之5 次盜刷甲○○信用卡消費、購買財物部分，均係犯刑法
    第21 6條、第210 條之行使偽造私文書罪及同法第339 條第
    1 項之詐欺取財罪。又被告於簽帳單上偽造簽名之行為，係
    偽造私文書之部分行為，不另論罪；而其偽造後復持以行使
    ，其偽造之低度行為已為行使之高度行為所吸收，亦不另論
    罪。又被告於各次刷卡消費、購物時，其行使偽造簽帳單之
    行為即係其施用詐術之行為，是被告各係以1 行為而觸犯行
    使偽造私文書及詐欺取財等2 罪名，為想像競合犯，應依刑
    法第55條前段之規定，從一重之行使偽造私文書罪處斷。又
    被告所犯5 次行使偽造私文書之犯行，各行為間已具有時空
    上之差距，且侵害之法益不同一，依社會通念認為已有獨立
    性，自難認有何成立接續犯或包括一罪之情形，是被告所犯
    前開竊盜罪及5 次行使偽造私文書罪，犯意各別，應予分論
    併罰。又被告前有如事實欄所載之犯罪科刑執行情形，有刑
    案資料查註紀錄表、臺灣高等法院被告前案紀錄表各1 份在
    卷可參，被告於前案有期徒刑執行完畢後5 年內故意再犯上
    開有期徒刑以上之罪，均為累犯，各應依刑法第47條第1 項
    之規定加重其刑。爰審酌被告正值青年，不思循合法正當途
    徑獲取財物，竟運用智慧於不當之處，竊取被害人甲○○之
    財物，且持被害人甲○○之信用卡消費，被告之犯罪動機、
    目的、手段、所生損害及犯後尚能坦承犯行，態度良好等一
    切情狀，分別量處如附表一主文所示之刑。末查被告犯罪後
    ，中華民國九十六年罪犯減刑條例業已制定，經總統於96年
    7 月4 日公布，並自同年月16日起生效施行，核本件被告之
    犯罪時間、罪名等項，均合於該條例第3 條所定之減刑條件
    。又該條例第5 條之規定：「本條例施行前，經通緝而未於
    中華民國九十六年十二月三十一日以前自動歸案接受偵查、
    審判或執行者，不得依本條例減刑。」而被告係於96年9 月
    14日因本案經拘提不到而依法發佈通緝令，且其當日於緝獲
    歸案，其非於該條例實施前遭通緝，是其符合中華民國九十
    六年罪犯減刑條例規定之減刑條件，應依該減刑條例第2 條
    第1 項第3 款之規定，減其宣告刑二分之一，並定其應執行
    刑如主文第1 項，以示懲儆。
四、又如附表二所示消費簽帳單之特約商店存根聯，已因交予特
    約商店而非屬被告所有，惟其上偽造之「甲○○」簽名各1
    枚，屬偽造之簽名，雖未經扣案，然不能證明業已滅失，不
    問屬於被告與否，均應依刑法第219 條併予宣告沒收之。
據上論斷，應依刑事訴訟法第273 條之1 第1 項、第299 條第1
項前段，刑法第216 條、第210 條、第320 條第1 項、第339 條
第1 項、第55條、第41條第2 項、第51條第5 款、第219 條，刑
法施行法第1 條之1 ，中華民國九十六年罪犯減刑條例第2 條第
1 項第3 款、第7 條、第9 條、第10條第1 項，判決如主文。
本案經檢察官翁偉玲到庭執行職務。
中    華    民    國    97    年    8     月    29    日
                  刑事第七庭    法  官  連雅婷
以上正本證明與原本無異。
如不服本判決，應於送達後10日內，向本院提出上訴狀。
                                書記官  張尹嫚
中    華    民    國    97    年    8     月    29    日
附錄法條：
刑法第210 條（偽造變造私文書罪）
偽造、變造私文書，足以生損害於公眾或他人者，處5 年以下有
期徒刑。
刑法第216 條（行使偽造變造或登載不實之文書罪）
行使第210 條至第215 條之文書者，依偽造、變造文書或登載不
實事項或使登載不實事項之規定處斷。
刑法第320條第1 項（普通竊盜罪）
意圖為自己或第三人不法之所有，而竊取他人之動產者，為竊盜
罪，處5 年以下有期徒刑、拘役或5 百元以下罰金。
附表一：
┌──┬─────────┬──────────────────────┐
│編號│犯罪事實內容      │ 主文                                       │
├──┼─────────┼──────────────────────┤
│ 1  │竊取甲○○所有之國│乙○○竊盜，累犯，處有期徒刑肆月，減為有期徒│
│    │民身分證、駕照各1 │刑貳月。                                    │
│    │張、信用卡8 張、行│                                            │
│    │動電話2 支及鑰匙1 │                                            │
│    │串                │                                            │
├──┼─────────┼──────────────────────┤
│ 2  │附表二編號1 所示之│乙○○行使偽造私文書，足以生損害於他人，累犯│
│    │犯罪事實          │，處有期徒刑參月，減為有期徒刑壹月又拾伍日。│
│    │                  │如附表二編號1 所示該次消費簽帳單特約商店存根│
│    │                  │聯上偽造之「甲○○」簽名壹枚（1 式2 聯，僅特│
│    │                  │約商店存根聯一聯需簽名，無複寫）沒收之。    │
├──┼─────────┼──────────────────────┤
│ 3  │附表二編號2 所示之│乙○○行使偽造私文書，足以生損害於他人，累犯│
│    │犯罪事實          │，處有期徒刑參月，減為有期徒刑壹月又拾伍日。│
│    │                  │如附表二編號2 所示該次消費簽帳單特約商店存根│
│    │                  │聯上偽造之「甲○○」簽名壹枚（1 式2 聯，僅特│
│    │                  │約商店存根聯一聯需簽名，無複寫）沒收之。    │
├──┼─────────┼──────────────────────┤
│ 4  │附表二編號3 所示之│乙○○行使偽造私文書，足以生損害於他人，累犯│
│    │犯罪事實          │，處有期徒刑參月，減為有期徒刑壹月又拾伍日。│
│    │                  │附表二編號3 所示該次消費簽帳單特約商店存根聯│
│    │                  │上偽造之「甲○○」簽名壹枚（1 式2 聯，僅特約│
│    │                  │商店存根聯一聯需簽名，無複寫）沒收之。      │
├──┼─────────┼──────────────────────┤
│ 5  │附表二編號4 所示之│乙○○行使偽造私文書，足以生損害於他人，累犯│
│    │犯罪事實          │，處有期徒刑參月，減為有期徒刑壹月又拾伍日。│
│    │                  │如附表二編號4 所示該次消費簽帳單特約商店存根│
│    │                  │聯上偽造之「甲○○」簽名壹枚（1 式2 聯，僅特│
│    │                  │約商店存根聯一聯需簽名，無複寫）沒收之。    │
├──┼─────────┼──────────────────────┤
│ 6  │附表二編號5 所示之│乙○○行使偽造私文書，足以生損害於他人，累犯│
│    │犯罪事實          │，處有期徒刑參月，減為有期徒刑壹月又拾伍日。│
│    │                  │如附表二編號5 所示該次消費簽帳單特約商店存根│
│    │                  │聯上偽造之「甲○○」簽名壹枚（1 式2 聯，僅特│
│    │                  │約商店存根聯一聯需簽名，無複寫）            │
│    │                  │沒收之。                                    │
└──┴─────────┴──────────────────────┘
 附表二：
┌──┬──────────┬───────┬────────┬────┐
│編號│冒刷時間            │特約商店      │    商店地址    │消費金額│
│    │                    │              │                │（新臺幣│
│    │                    │              │                │）      │
├──┼──────────┼───────┼────────┼────┤
│ 1  │95年8 月7 日上午10時│永琦彭厝加油站│臺北縣樹林市八德│300 元  │
│    │44分                │              │街395 號        │        │
│    │                    │              │                │        │
├──┼──────────┼───────┼────────┼────┤
│ 2  │95年8 月7 日中午12時│祥益加油站    │桃園縣中壢市普忠│50元    │
│    │46分                │              │路230 號        │        │
├──┼──────────┼───────┼────────┼────┤
│ 3  │95年8 月7 日中午12時│祥益加油站    │桃園縣中壢市普忠│450元   │
│    │48分                │              │路230 號        │        │
├──┼──────────┼───────┼────────┼────┤
│ 4  │95年8 月7 日下午1 時│家樂福中壢店  │桃園縣中壢市中山│24,888元│
│    │19分                │              │東路2 段510 號  │        │
├──┼──────────┼───────┼────────┼────┤
│ 5  │95年8 月7 日下午1 時│家樂福中壢店  │桃園縣中壢市中山│850元   │
│    │21分                │              │東路2 段510 號  │        │
└──┴──────────┴───────┴────────┴────┘


司法院資訊處製作；財團法人民間司法改革基金會備份。
